臺灣臺北地方法院刑事判決　　　　　　　96年度易字第1475號
公　訴　人　臺灣臺北地方法院檢察署檢察官
被　　　告　乙○○
上列被告因竊盜案件，經檢察官提起公訴（96年度偵字第9120號
），由本院合議庭裁定適用簡式審判程序審理，判決如下：
    主  文
乙○○犯竊盜罪，累犯，處有期徒刑壹年柒月，並於刑之執行前
令入勞動場所強制工作年。
    事  實
一、乙○○有犯竊盜罪之習慣，前於87年間因竊盜、搶奪及恐嚇
    案件，經臺灣士林地方法院以87年度訴字第194號判決，分
    別判處有期徒刑1年、10月及3月，並定應執行刑2年確定，
    於88年8月16日縮短刑期假釋出監，迄89年1月17日縮刑期滿
    執行完畢。又於91年間因竊盜案件，經臺灣基隆地方法院以
    91年度簡上字第92號判決判處有期徒刑7月確定，於92年1月
    30日執行完畢。另於93年間因竊盜案件，經臺灣士林地方法
    院以93年度訴字第737號判決判處有期徒刑8月確定，於95年
    4月23日縮刑期滿執行完畢。嗣又因竊盜案件，經本院以95
    年度易字第1347號判處有期徒刑10月確定，於民國96年3 月
    16日執行完畢（構成累犯）。詎於前開竊盜案件執行完畢後
    ，竟仍不知悔改，復意圖為自己不法之所有，於96年4月9日
    上午11時許，在臺北市○○區○○路2段412號前，趁甲○○
    在該處工作不注意之際，竊取甲○○所有背包1個（內有皮
    夾、身分證1張、駕駛執照1張、行車執照1張、健保卡1 張
    、信用卡5張、本票13張、支票2張、金融卡1張、存摺3本、
    香火袋3個及現金新臺幣下同7萬7千元等物），得手後逃逸
    。嗣於96年4月19日晚間8時30分許，在臺北市○○○路21號
    之國家戲劇院樓梯口處，經警盤檢，發現乙○○持有甲○○
    身分證等物，始循線查知上情。
二、案經臺北市政府警察局中正第一分局報告臺灣臺北地方法院
    檢察署檢察官偵查起訴。
    理  由
一、證據能力：被告以外之人於審判外之言詞或書面陳述，除法
    律有規定者外，不得作為證據，刑事訴訟法第159條第1項固
    有明文；惟被告以外之人於審判外之陳述，雖不符同法第15
    9條之1至之4規定，而經當事人於審判程序同意作為證據，
    法院審酌該言詞陳述或書面陳述作成時之情況，認為適當者
    ，亦得為證據。又當事人、代理人或辯護人於法院調查證據
    時，知有第159條第1項不得為證據之情形，而未於言詞辯論
    終結前聲明異議者，視為有前項之同意，同法第159條之5亦
    有明文。本件公訴人及被告於本院準備程序及審判程序中對
    於本案相關證人於偵查中之證述暨其他相關具傳聞性質之證
    據資料之證據能力，均無爭執，且迄言詞辯論終結前亦未聲
    明異議。本院審酌本案證人之陳述及證據資料作成時之情況
    ，核無違法取證或其他瑕疵，認為以之作為證據為適當，前
    述證人於審判外之陳述及相關證據資料，自得做為證據。
二、訊據被告於本院審理中供認不諱，經查與告訴人甲○○於警
    詢、偵查時之指訴內容相符，復有自被告乙○○身上查獲之
    甲○○身分證、皮夾、香火袋及本票等物為證，而被告所竊
    取之合作金庫銀行海山分行支票號碼0000000號、票面金額
    新台幣92萬元、發票日96年4月9日之支票乙紙，係經被告交
    付劉沛雲前往提示，茲因該支票業經掛失止付而遭台灣票據
    交換所拒絕支付而退票等情，亦經證人劉沛雲於警詢中指證
    歷歷，並有上揭支票影本、台灣票據交換所退票理由單各乙
    紙在卷可憑，堪證被告審理中之自白與事實相符，事證明確
    ，被告犯行洵堪認定。
三、核被告乙○○所為，係犯刑法第320條第1項之竊盜罪。被告
    曾受有期徒刑之執行完畢，有臺灣高等法院被告前案紀錄表
    可參，其於5年內故意再犯本件有期徙刑以上之罪，為累犯
    ，應依刑法第47條第1項規定加重其刑。爰審酌被告乙○○
    正值壯年，曾有多次竊盜前科仍不思改過，竟於96年3月16
    日前犯之竊盜罪所處有期徒刑執行完畢後未滿1月，又犯竊
    盜罪，且在本件之審理中，先矢口否認犯行，嗣經證人（即
    被害人）甲○○指出前經被告竊取之支票另經被告交付他人
    領取並遭退票等情，而經本院循線檢具相關證據提示被告辨
    認後始俯首認罪，堪徵被告惡性未改，本應從重量刑；惟念
    被告在審理終結前，至少尚能坦承犯行，且對檢察官求處之
    刑度亦衷心表示誠服，主動表示願意捨棄上訴之意，堪認尚
    有悛悔之心，且犯罪所得財物非高，及其品行、犯罪動機、
    目的、手段、行為次數、生活狀況、智識程度、所生之損害
    等一切情狀，量處如主文所示之刑。又被告之犯行雖在96年
    4月24日以前，惟因本院所宣告之刑度已逾1年6月以上，故
    無從依中華民國96年罪犯減刑條例而邀寬典，附此敘明。末
    查，被告乙○○有如事實欄所載之多次竊盜前科，且歷經多
    次自由刑之執行紀錄，仍再犯本件竊盜罪，足證顯有犯竊盜
    罪之習慣，爰依竊盜犯贓物犯保安處分條例第3條第1項第1
    款、第4條、第5條第1項前段規定，諭知於刑之執行前，令
    入勞動場所強制工作3年，以資教化。
據上論斷，應依刑事訴訟法第273條之1第1項、第299條第1項前
段，刑法第320條第1項、第47條第1項，刑法施行法第1條之1，
竊盜犯贓物犯保安處分條例第3條第1項第1款、第4條、第5條第1
項，判決如主文。
本案經檢察官林禎瑩到庭執行職務
中　　華　　民　　國　　96　　年　　10　　月　　17　　日
                  臺灣臺北地方法院刑事第十五庭
                          法  官  楊台清
上正本證明與原本無異。
如不服本判決，應於判決送達後10日內向本院提出上訴狀（應抄
附繕本）。告訴人或被害人如對於本判決不服者，應具備理由請
求檢察官上訴，其上訴期間之計算係以檢察官收受判決正本之日
期為準。
                          書記官  陳麗津
中　　華　　民　　國　　96　　年　　10　　月　　17　　日
附錄本案論罪科刑法條：
中華民國刑法第320條第1項
意圖為自己或第三人不法之所有，而竊取他人之動產者，為竊盜
罪，處 5 年以下有期徒刑、拘役或 5 百元以下罰金。
